臺灣板橋地方法院刑事裁定　　　　　　96年度交聲字第1060號
原處分機關　交通部公路總局臺北區監理所
異　議　人
即受處分人　乙○○
上列異議人因違反道路交通管理處罰條例案件，對於交通部公路
總局臺北區監理所於中華民國96年6 月28日所為之處分（原處分
案號：北監自裁字第裁40-H00000000號）聲明異議，本院裁定如
下：
    主  文
原處分撤銷。
乙○○不罰。
    理  由
一、原處分意旨略以：異議人即受處分人乙○○所駕駛之車號MG
    -3639 號自用小客車（車輛所有人為甲○○），於民國89年
    6 月8 日12時44分許，在臺12線8,300 公尺處，因「闖紅燈
    」、「使用註銷之牌照行駛」等違規行為，經臺中縣警察局
    交通警察隊警員於89年8 月15日以臺中縣警察局中縣警交字
    第H00000000 號舉發違反道路交通管理事件通知單（下稱舉
    發通知單）逕行舉發車輛所有人甲○○，因甲○○於96年6
    月14日向臺中區監理所陳述表示該車已出賣予乙○○，然辦
    理不過戶等語，原處分機關乃於96年6 月28日以北監自裁字
    第裁40-H00000000號違反道路交通管理事件裁決書，依道路
    交通管理處罰條例第53條、第12條第1 項第4 款之規定，裁
    處罰鍰新臺幣（下同）5,400 元（闖紅燈部分係裁處罰緩1,
    800 元、使用註銷之牌照行駛部分係裁處罰鍰3,600 元，合
    計5,400 元）及扣繳牌照等處分。
二、異議意旨略以：伊於86年3 月16日退伍後，受中古車商黃四
    僱用，迄88年離職。惟黃四利用伊任職期間，在未經伊同意
    ，且未告知伊之情形下，以伊之名義向第三人甲○○購買車
    號MG-3639 號自用小客車，惟因不明原因未辦理過戶登記，
    伊係遲至96年6 月26日收受上開裁決書，始悉上情，然伊並
    非車主，亦非使用人，為此聲明異議，請求撤銷原處分等語
    。
三、按汽車駕駛人，行經有燈光號誌管制之交岔路口闖紅燈者，
    處新臺幣1,800 元以上5,400 元以下罰鍰；又汽車有使用吊
    銷、註銷之牌照行駛者，處汽車所有人新臺幣3,600 百元以
    上10,800元以下罰鍰，並禁止其行駛；又汽車駕駛人駕駛汽
    車違反道路交通管理處罰條例第53條規定者，除應依該條所
    規定之罰鍰處罰外，並記違規點數3 點，道路交通管理處罰
    條例53條、第12條第1 項第4 款及第63條第1 項第3 款固分
    別定有明文。
四、經查：第三人甲○○所有之車號MG-366號之自用小客車，於
    89年6 月8 日12時44分許，在臺12線8,300 公尺處，有「闖
    紅燈」、「使用註銷之牌照行駛」等違規行為，為異議人所
    不爭執，並有舉發通知單、汽（機）車各項異動登記書各1
    紙在卷足憑，此部分違規事實固堪認定。而證人甲○○雖於
    96年6 月14日向臺中區監理所以交通違規陳述單陳述：本人
    甲○○車號MG-3639 於96年2 月17日辦理不過戶，註於乙○
    ○等語，有交通違規陳述單1 紙在卷可參，惟證人甲○○於
    本院訊問時具結證稱：（問：是否認識異議人？）認識，之
    前他是我隔壁車行黃四的員工……。（問：是否有帶本件車
    號MG-3639 號自用小客車的買賣契約書？）契約書已經不見
    了。（問：上開車輛是賣給誰？）大約在民國87年，賣給黃
    四，當時乙○○還在那裡工作。（問：這輛車與乙○○有無
    關係？）沒有關係，買車的人事黃四，契約沒有約定要過戶
    給誰，但是黃四當時是用乙○○的名義辦理過戶，可是沒有
    成功，至於沒有過戶成功的理由我不知道。（問：為何本件
    你跟監理站異議說是乙○○？）我當時買車的時候，都沒有
    跟乙○○接觸，當時去異議的時候，是因為……我找不到黃
    四，才異議是乙○○。（問：當時買賣情形為何？）買賣價
    金約10多萬元，是黃四付的錢，我收到錢的時候，就把車子
    交給黃四。……（問：有把車子交給乙○○？）沒有等語（
    見本院卷第36至37頁），可知本件違規車車輛之所有人甲○
    ○，係將該車出售並交付予第三人黃四，而甲○○係於收受
    本件舉發通知單時，因無法尋得真正買受人黃四，不得已始
    向監理機關異議表示該車已出賣予黃四所使用之人頭乙○○
    ，顯見甲○○前開向臺中監理所所為之陳述，核與事實不符
    ，是異議人辯稱伊並非該車之真正買受人，亦從未取得上開
    車輛之占有、使用，非屬無據。此外，復查無其他積極證據
    可資認定異議人確有前開闖紅燈及使用註銷之牌照行駛之行
    為，自難僅以甲○○先後不一之指訴，遽認異議人有何使用
    闖紅燈及註銷之牌照行駛違規行為。
五、綜上所述，原處分機關疏未詳查，遽為前開裁決，洵難認屬
    允當，異議人執此聲明異議，為有理由，自應由本院將原處
    分撤銷，改諭知異議人不罰。
據上論斷，應依道路交通管理處罰條例第87條第2 項，道路交通
案件處理辦法第20條，裁定如主文。
中　　華　　民　　國　　96　　年　　10　　月　　31　　日
                  交通法庭      法　官  鄧雅心
以上正本證明與原本無異。
如不服本裁定應於送達後5 日內向本院提出抗告狀。
                                書記官　王小芬
中　　華　　民　　國　　96　　年　　10　　月　　31　　日
